【裁判字號】    98,台上,4502
【裁判日期】    980806
【裁判案由】    違反毒品危害防制條例
【裁判全文】
最高法院刑事判決            九十八年度台上字第四五０二號
上  訴  人  甲○○
上列上訴人因違反毒品危害防制條例案件，不服台灣高等法院中
華民國九十八年五月二十日第二審判決（九十八年度上訴字第一
二九二號，起訴案號：台灣桃園地方法院檢察署九十七年度偵字
第一一二三七號），提起上訴，本院判決如下：
    主  文
上訴駁回。
    理  由
按刑事訴訟法第三百七十七條規定，上訴於第三審法院，非以判
決違背法令為理由，不得為之。是提起第三審上訴，應以原判決
違背法令為理由，係屬法定要件。如果上訴理由書狀並未依據卷
內訴訟資料，具體指摘原判決不適用何種法則或如何適用不當，
或所指摘原判決違法情事，顯與法律規定得為第三審上訴理由之
違法情形，不相適合時，均應認其上訴為違背法律上之程式，予
以駁回。本件原判決依憑上訴人甲○○之部分自白，證人吳章誠
之警詢、偵查證言，證人王莉葳於警詢、偵查及第一審之證詞，
暨扣案行動電話等證據資料，資以認定上訴人有其事實欄所載之
犯行，已詳敘所憑之證據與認定之理由。就上訴人否認犯罪之所
辯，認不足採信，於理由內予以指駁、說明甚詳。因而維持第一
審論處其販賣第一級毒品，累犯罪刑（處有期徒刑）之判決，駁
回上訴人在第二審之上訴。上訴意旨略稱：原判決就吳章誠於原
審證稱未向上訴人購買第一級毒品海洛因之有利證言，不予採納
，且未敘明不採納之理由，有判決理由不備之違法；又採王莉葳
於警詢不利於上訴人之陳述，而未說明此傳聞證據如何符合刑事
訴訟法第一百五十九條之規定，亦屬違法云云。惟查犯罪事實之
認定，證據之取捨及其證明力如何，乃事實審法院自由判斷之職
權，如其取捨不違背經驗法則與論理法則，即不得指為違法，而
據為上訴第三審之理由。原判決已於理由欄說明吳章誠審判中有
利於上訴人之證言不足採納，王莉葳之警詢陳述具有較可信之特
別情況，且為證明犯罪事實存否所必要，得為證據之理由。上訴
意旨置原判決理由已明白論斷之事項於不顧，泛詞指摘，對於原
審採證、認事之職權行使，究竟如何違背法令，並未依據卷內訴
訟資料為具體之指摘，徒憑己見，漫指原判決理由不備云云，自
非適法之第三審上訴理由。應認其上訴違背法律上之程式，予以
駁回。
據上論結，應依刑事訴訟法第三百九十五條前段，判決如主文。
中    華    民    國  九十八  年    八    月    六    日
                      最高法院刑事第十一庭
                          審判長法官  石  木  欽
                                法官  洪  佳  濱
                                法官  韓  金  秀
                                法官  呂  丹  玉
                                法官  段  景  榕
      本件正本證明與原本無異
                                      書  記  官
中    華    民    國  九十八  年    八    月   十八   日
                                                      Ｅ


司法院資訊處製作；財團法人民間司法改革基金會備份。
